臺灣高等法院刑事判決
110年度侵上訴字第92號
上  訴  人  
即  被  告  黃國銘




指定辯護人  本院公設辯護人戴遐齡  
上列上訴人因妨害性自主案件，不服臺灣桃園地方法院109年度
侵訴字第81號，中華民國110年2月25日第一審判決（起訴案號：
臺灣桃園地方檢察署108年度偵字第19587號），提起上訴，本院
判決如下：
    主  文
上訴駁回。
    犯罪事實
一、甲○○與代號AE000-A108112之女子（民國94年4月生，真實姓
    名年籍詳卷，以下稱A女）為男女朋友關係，明知A女係14歲
    以上未滿16歲之少女，竟基於對於14歲以上未滿16歲之女子
    為性交行為之犯意，於108年5月16日凌晨某時，在其位於桃
    園市○○區○○路0段00號之居處內，以不違反A女意願之方式，
    將其生殖器插入A女之陰道，對A女為性交行為1次。
二、案經A女之法定代理人即A女之母AE000-A108112A（真實姓名
    詳卷，下稱B女）訴由桃園市政府警察局中壢分局報告臺灣
    桃園地方檢察署檢察官偵查起訴。
    理  由
壹、程序方面
一、審理範圍
    上訴人即被告甲○○（下稱被告）對原審判決全部不服而提起
    上訴，於110年11月17日本院審理時，就所犯對於未滿14歲
    女子性交罪部分（即原判決犯罪事實一、㈠部分）撤回上訴
    ，是該部分非本院審理範圍，以下僅就所犯對於14歲以上未
    滿16歲之女子為性交罪部分（即原判決犯罪事實一、㈡部分
    ）審理。
二、按行政機關、司法機關及軍法機關所製作必須公示之文書，
    不得揭露被害人之姓名、出生年月日、住居所及其他足資識
    別被害人身分之資訊，性侵害犯罪防治法第12條第2項定有
    明文。查本案被告被訴涉犯刑法第227條第3項之罪名，核與
    性侵害犯罪防治法第2條第1項規定之性侵害犯罪定義相符，
    本案判決自不得揭露被害人A女及其他足資識別被害人身分
    之資訊。
三、本判決認定事實所引用之供述證據，檢察官均同意其證據能
    力，被告及其辯護人對於證據能力無意見，迄至言詞辯論終
    結前均無異議，本院審酌該等證據資料製作時之情況，亦無
    違法不當及證明力明顯過低之瑕疵，認作為證據應屬適當；
    非供述證據部分，核無違反法定程序取得之情形，且與本案
    犯罪事實具有關聯性，均認有證據能力。
貳、實體方面
一、認定犯罪事實所憑之證據及理由　　　　
　　上揭犯罪事實，業據被告甲○○於警詢、偵訊、原審及本院審
    理時均坦承不諱（108年度偵字第19587號卷〈下稱偵字卷〉第
    9至12頁、第73至76頁；原審侵訴字卷第62至63頁、第106頁
    ；本院卷第78至79頁、第108頁），核與證人即被害人A女於
    警詢、偵訊時之證述情節大致相符（偵字卷第24至27頁、第
    61至63頁），並有證人A女手繪房間格局圖、現場照片、衛
    生福利部桃園醫院受理疑似性侵害事件驗傷診斷書、內政部
    警政署刑事警察局108年8月8日刑生字第1080069731號鑑定
    書可稽（偵字卷第35頁、第39頁；108年度偵字第19587號保
    密不公開卷〈下稱保密不公開卷〉第13至17頁、第19至24頁）
    ，足徵被告上開任意性自白與事實相符，堪予採信。本件事
    證已臻明確，被告上開犯行堪予認定，應依法論科。
二、論罪及駁回上訴之理由
　㈠查證人A女係94年4月出生，有證人A女之性侵害案件代號與真
    實姓名對照表在卷可憑（保密不公開卷第3頁），核被告所
    為，係犯刑法第227條第3項之對於14歲以上未滿16歲之女子
    為性交罪，且本罪已就被害人係14歲以上未滿16歲之人定有
    特別處罰規定，依兒童及少年福利與權益保障法第112條第1
    項但書之規定，自無庸加重其刑，併此敘明。
　㈡按刑法第59條之酌量減輕其刑，必須犯罪另有特殊之原因與
    環境，在客觀上足以引起一般同情，認為即予宣告法定低度
    刑期，猶嫌過重者，始有其適用。查被告於案發時為年滿20
    歲之成年人，與甫滿14歲之A女為性交行為，危害年幼A女身
    心健康及人格發展，且刑法第227條第3項之法定刑為7年以
    下有期徒刑，最輕本刑為有期徒刑2月，本案情節並無客觀
    上足以引起一般同情之特殊原因與環境，難認其犯罪之情狀
    顯可憫恕而有何縱予宣告法定最低刑度猶嫌情輕法重之處，
    認無適用刑法第59條規定酌減其刑之餘地，併此敘明。
  ㈢原審以被告犯行事證明確，依刑法第227條第3項之規定，以
    行為人之責任為基礎，審酌被告行為時明知A女之年齡為14
    歲以上未滿16歲，生理、心理猶處於發展階段，對於性自主
    決定權之認知未臻成熟，因與A女為男女朋友關係，為滿足
    其個人私慾，仍與A女為性交行為，對A女身心正常發展有不
    良影響，惟考量被告犯後始終坦承犯行，且告訴人B女已原
    諒被告，兼衡被告犯罪之動機、目的、手段、智識程度、家
    庭經濟狀況等一切情狀，量處有期徒刑5月，核其認事用法
    及量刑均無不當，應予維持。上訴意旨以被告年僅20歲，與
    A女為男女朋友，一時失慮而發生性行為，但A女於警詢明確
    表示不提出告訴，B女於偵查中亦原諒被告並撤回告訴，又
    被告因罹患妥瑞氏症而經兵役單位認定為免役體位，原審未
    審酌上情，亦未依刑法第59條規定酌減其刑，量處之刑顯屬
    情輕法重，請求從輕量刑等語。但查，有關本案不適用刑法
    第59條規定之理由已如前述。又法官為量刑之裁量時，本得
    依據個案情節，參酌刑法第57條各款例示之犯罪情狀，於法
    定刑度內量處被告罪刑；除有逾越該罪法定刑或法定要件，
    或未能符合法規範體系及目的，或未遵守一般經驗及論理法
    則，或顯然逾越裁量，或濫用裁量等違法情事以外，自不得
    任意指摘其量刑違法。原審於量處具體之宣告刑時，已依刑
    法第57條之規定，就被告上開犯罪動機、手段、目的、所生
    危害、犯後態度及智識程度、生活經濟狀況等各款事由，加
    以審酌，且本案被告所為與其兵役體位、是否罹患妥瑞氏症
    無關，而原審量刑時本即未以被害人A女是否提告作為從重
    量刑之因子，並已以B女原諒被告為從輕量刑之因子，且就
    刑法第227條第3項之法定刑範圍為2月以上、7年以下有期徒
    刑而論，所量處有期徒刑5月之刑乃屬低度刑，未逾法定刑
    度，亦無過重或過輕等裁量權濫用或違反比例原則之情形，
    難認有何不當。被告上訴及辯護意旨請求此部分從輕量刑，
    為無理由，應予駁回。
據上論斷，應依刑事訴訟法第368條，判決如主文。
本案經檢察官盧奕勳提起公訴，檢察官李豫雙到庭執行職務。
中　　華　　民　　國　　110 　年　　11　　月　　30　　日
                  刑事第六庭  審判長法　官  劉方慈
                                    法　官  朱嘉川
                                    法　官  許曉微
以上正本證明與原本無異。
如不服本判決，應於收受送達後20日內向本院提出上訴書狀，其
未敘述上訴之理由者並得於提起上訴後20日內向本院補提理由書
（均須按他造當事人之人數附繕本）「切勿逕送上級法院」。
                                    書記官  徐仁豐
中　　華　　民　　國　　110 　年　　11　　月　　30　　日
附錄：本案論罪科刑法條全文
中華民國刑法第227條
對於未滿十四歲之男女為性交者，處3 年以上10年以下有期徒刑
。
對於未滿十四歲之男女為猥褻之行為者，處6 月以上5 年以下有
期徒刑。
對於十四歲以上未滿十六歲之男女為性交者，處7 年以下有期徒
刑。
對於十四歲以上未滿十六歲之男女為猥褻之行為者，處3 年以下
有期徒刑。
第1 項、第3 項之未遂犯罰之。